【裁判字號】    89,交易,599
【裁判日期】    900202
【裁判案由】    過失傷害
【裁判全文】
臺灣臺南地方法院刑事判決                        八十九年度交易字第五九九號
    公  訴  人  臺灣台南地方法院檢察署檢察官
    被      告  甲○○
右列被告因過失傷害案件，經檢察官提起公訴 (八十九年度偵字第八九六六號），本
院判決如左：
    主  文
甲○○因過失傷害人，處有期徒刑肆月，如易科罰金，以參佰元折算壹日。
    事  實
一、甲○○於民國八十九年六月二十一日十七時許，駕駛ＱＣ─八七三三號自小客車
    ，於台南縣仁德鄉○○路「嘉仁加油站」加油後欲轉入中山路之際，原應注意車
    前及左側二車併行之間隔，並隨時採取必要之安全措施，而依當時天候晴、視距
    良好、無障礙等情，並無不能注意之情形，竟貿然轉入中山路，因而使其車頭左
    側輪胎上方部位，與乙○○（民國七十一年十月十三日生）所騎機車車頭發生撞
    及，致乙○○倒地受有腿部等傷害。
二、案經被害人乙○○之法定代理人丙○○○訴請台南地方法院檢察署偵查起訴。
    理由
一、訊據被告甲○○固不否認於前開時地與乙○○發生碰撞，然矢口否認有何過失傷
    害之犯行，辯稱：其已盡最大注意，但仍發生車禍云云。惟查：右揭發生碰撞之
    情形，業據被告甲○○於偵查中供述在卷。按汽車行駛時，駕駛人應注意車前狀
    況及二車併行之間隔，並隨時採取必要之安全措施。道路交通安全規則第九十四
    條第三項定有明文。準此，被告甲○○於轉入中正路時未注意車前及左側來車之
    狀況，致與乙○○所騎機車發生碰撞，揆諸前開規定，即難謂無過失。此外，復
    有診斷書在卷可稽，本件事故經囑託台灣省台南區車輛行車事故鑑定委員會鑑定
    結果，亦認甲○○駕駛小客車，起駛未讓行進中車輛先行，為肇事主因。至於被
    害人雖未注意車前狀況，為肇事次因，與被告之責任過失應無影響。其過失與被
    害人之受傷間，自具有相當因果關係，事證明確，其過失傷害犯行洵堪認定。
二、核被告所為，係犯刑法第二百八十四條第一項前段之過失傷害罪，本院爰審酌被
    告品性及智識程度、過失程度、犯罪所生之危害及犯後態度等一切情狀，量處如
    主文所示之刑，並諭知易科罰金之折算標準，以示懲儆。
據上論斷，應依刑事訴訟法第二百九十九條第一項前段、刑法第二百八十四條第一項
前段、第四十一條第一項前段、罰金罰鍰提高標準條例第一條前段、第二條，判決如
主文。
本案經檢察官吳岳輝到庭執行職務
中    華    民    國        九十        年      二      月      二      日
                                  臺灣臺南地方法院交通法庭
                                          法  官  何  清  池
右正本證明與原本無異。
如不服本判決，應於判決送達後十日內向本院提出上訴狀( 應附繕本 )。
                                          書記官  林  木  村
中    華    民    國        九十        年      二      月      二      日
附錄本案論罪科刑法條全文：
刑法第二百八十四條第一項：
因過失傷害人者，處六月以下有期徒刑、拘役或五百元以下罰金，致重傷者，處一年
以下有期徒刑、拘役或五百元以下罰金。


司法院資訊處製作；財團法人民間司法改革基金會備份。
